臺灣高等法院臺南分院民事裁定　96年度抗字第303號
抗　告　人　瑞瑪生物科技有限公司
法定代理人　甲○○
相　對　人　合作金庫商業銀行股份有限公司
上列抗告人因與相對人間聲請假扣押事件，對於中華民國96年7
月11日臺灣台南地方法院所為裁定（96年度裁全字第1535號），
提起抗告，本院裁定如下：
    主  文
抗告駁回。
抗告訴訟費用由抗告人負擔。
    理  由
一、相對人在原審聲請意旨略以：抗告人瑞瑪生物科技有限公司
    於民國（下同）94年10月26日、同年12月26日邀同甲○○、
    李秋燕二人為連帶保證人向相對人借款新台幣（下同）100
    萬元、180萬元，約定借款期間至99年10月26日、同年12月
    26日止，按月攤還本息清償，利息按機動利率，目前依年息
    百分之6.8154、百分之6.315計付，逾期6個月以內者，按上
    開利率百分之10，逾期超過6個月以上部分，按上開利率百
    分之20計付違約金，立有借據及授信約定書在卷可稽。前開
    債務雖未屆清償期，抗告人欠繳自96年4月26日、同年3月26
    日起至清償日止之利息與違約金，尚欠本金733,898元、400
    ,326元，履經催討，亦不清償。相對人為保全債權及將來執
    行起見，願供擔保以代假扣押請求原因之釋明，請求將抗告
    人所有財產在2,134,224元範圍內予以假扣押等語。
二、抗告意旨略以：相對人稱抗告人未依約分期繳款，履經催討
    ，不予理會云云非具惟事實，並稱若不對抗告人之財產即時
    聲請實施假扣押，恐抗告人隱匿財產以逃避債務，而有日後
    不能強制執行或甚難執行之虞為保全債權及將來，故雖明知
    請求及假扣押之原因，釋明有所不足，仍提出相當價金之有
    價證券為擔保，強提假扣押之聲請。事實上，系爭假扣押之
    台南縣仁德鄉○○段962、965、967、968、968-1 等地號土
    地，皆已設定抵押與台灣銀行，現由台灣銀行積極公開託售
    處分，與抗告人隱匿財產以逃避債務，大有出入。況抗告人
    於貸款之初已提供足夠償還貸款之土地為抵押標的。爰提起
    抗告求與廢棄原裁定，並駁回相對人假扣押之聲請等語。
三、按債權人就金錢請求或得易為金錢請求之請求，欲保全強制
    執行者，得聲請假扣押。請求及假扣押之原因，應釋明之。
    前項釋明如有不足，而債權人陳明願供擔保或法院認為適當
    者，法院得定相當之擔保，命供擔保後為假扣押；民事訴訟
    法第522條第1項及第526條第1、2項分別定有明文。
四、經查：相對人主張抗告人對其負有上揭債務，業據相對人於
    原法院提出抗告人之借據2紙及授信約定書3份等（見原審卷
    第8至12頁）為相當之釋明。依上開規定，釋明若有不足，
    然相對人已陳明願供擔保者，法院得定相當之擔保，命供擔
    保後為假扣押。本件抗告人既不否認其對相對人負有上開債
    務，僅抗告希望相對人能暸解上開供擔保之土地價值顯然超
    過抗告人所借款金額，並抗告人無隱匿財產以逃避債務等事
    由，惟此抗告理由，又非假扣押程序所應審認之事項。原裁
    定命相對人供擔保後得為假扣押，經核認事用法並無不合。
    抗告人抗告意旨，指摘原裁定不當，求與廢棄原裁定，為無
    理由，應予駁回。
五、據上論結，本件抗告為無理由，應依民事訴訟法第495條之1
    第1項、第449條第1項、第95條、第78條，裁定如主文。
中　　華　　民　　國　　96　　年　　10　　月　　18　　日
                  民事第四庭    審判長法　官　王惠一
                                      法　官　林永茂
                                      法　官　王浦傑
上為正本係照原本作成。
如不服本裁定，僅得於收受本裁定正本送達後10日內以適用法規
顯有錯誤為理由，向本院提出再抗告狀（須附繕本）依法應繳納
抗告費新台幣1千元，並委任律師為訴訟代理人，經本院許可後
始可再抗告於最高法院。
中　　華　　民　　國　　96　　年　　10　　月　　18　　日
                                      書記官  廖英琇
【附記】
民事訴訟法第495條之1第2項準用同法第466條之1第1、2項規定
：
(1)對於第二審判決上訴，上訴人應委任律師為訴訟代理人。但上
  訴人或其法定代理人具有律師資格者，不在此限。
(2)上訴人之配偶、三親等內之血親、二親等內之姻親，或上訴人
  為法人、中央或地方機關時，其所屬專任人員具有律師資格並
  經法院認為適當者，亦得為第三審訴訟代理人。
民事訴訟法第466條之2：
　上訴人無資力委任訴訟代理人者，得依訴訟救助之規定，聲請
  第三審法院為之選任律師為其訴訟代理人。
